臺灣臺南地方法院民事裁定　八十六年度繼字第一四六號
　　聲　　　請　　　人　　財政部國有財產局台灣南區辦事處台南分處
　　（即被繼承人葉光智
　　　之遺產管理人）
　　法　定　代　理　人　　楊長.
右聲請人管理被繼承人葉光智遺產，聲請確定管理費事件，本院裁定如左：
    主　　　文
確定聲請人管理被繼承人葉光智遺產之費用，為新台幣貳拾肆萬壹仟零壹拾陸元。
聲請程序費用由被繼承人葉光智之遺產負擔。
    理　　　由
一、聲請意旨略以：聲請人經本院八十六年度繼字第一四六號民事裁定指定為被繼承
    人葉光智之遺產管理人，並已確定，公示催告期間已於八十八年九月十七日屆滿
    。公示催告期間內除依上開裁定向其除蓄之台南縣楠西鄉農會及郵局結清存款外
    ，並給付郭輝皇代被繼承人葉光智支出之醫藥費及喪葬費用，另對郭輝皇主張因
    依據被繼承人葉光智生前之意願替其建造墓厝及該墓厝兩面護岸之費用，則經鈞
    院八十七年度訴字第一　六七號償還喪葬費事件確定，繼而依據該判決內容予以
    給付，完成清償債務等程序。依民法第一千一百八十三條規定，遺產管理人得請
    求報酬，其數額由親屬會議按其勞力及其與被繼承人之關係酌定之。惟被繼承人
    楊朝順並無親屬會議可資酌定報酬數額，茲依財政部訂頒「代管無人承認繼承遺
    產作業要點」第十四點第三項規定，管理報酬，應依民法規定聲請法院酌定，並
    請優先分配，其請求標準，不得低於孳息收入部分十分之三及遺產現值百分之一
    。經查被繼承人葉光智遺產總計現金存款新台幣（下同）四百五十八萬六千八百
    二十五元及利息收入六十五萬零四百九十四元。管理報酬按遺產價值百分之一及
    利息收入十分之三計為二十四萬一千零十六元。爰請鈞院酌定聲請人之報酬等語
    ，並提出本院八十六年度繼字第一四六、八十七年度家催字第二二九號民事裁定
　　二件及確定證明書一件，定期儲蓄存款存單三份、遺產稅繳清證明書一份、存款
　　存摺一份、登報證明一份為憑。
二、查聲請人經本院八十六年度繼字第一四六號民事裁定指定為被繼承人葉光智之遺
    產管理人確定等情，有本院八十六年度繼字第一四六號民事裁定、確定證明書及
    公示催告新聞紙在卷可稽，計算表所列管理報酬，參照作業要點第十七點第三項
    規定按遺產現值百分之一及利息收入十分之三計算為二十四萬一千零十六元，經
    核屬實，爰依非訟事件法第八條第二項、民事訴訟法第七十八條裁定如主文。
中　　　華　　　民　　　國　　九十一　　年　　　九　　　月　　　十八　　日
                                        臺灣臺南地方法院民事第二庭
~B法　　　官　李杭倫
右為正本係照原本作成。
如對本裁定抗告須於裁定送達後十日內向本院提出抗告狀，並應繳納抗告費新台幣四
十五元。
中　　　華　　　民　　　國　　九十一　　年　　　九　　　月　　　十八　　日
~B法院書記官　陳怡吟
